Minutes et répertoires du notaire Antoine de MAHAULT, 19 janvier 1700 - 29 décembre 1728 (étude XX)
Archives nationales
- Minutes de Antoine de MAHAULT, mars 1676 - 1728; MC/ET/XX/404 - MC/ET/XX/541
  - Minutes. 1708, janvier - juin, janvier - juin 1708; MC/ET/XX/428
    - SERRURIER (apprentissage) § mise en .. de VACHETTE (Pierre) âgé de 18 ans pour 5 ans chez LHOMME (Claude) qui le nourri, loge, couche, blanchi sans denier déboursés, 11 janvier 1708; MC/ET/XX/428
      contrat d'apprentissage
    - Bail concernant Pierre Delespine, contrôleur de la machine de Marly, Marly., 18 janvier 1708; MC/ET/XX/428
      bail; Marly-le-Roi (Yvelines); Delespine, Pierre; contrôleur (Ancien Régime)
    - Bail par Libéral François Bruand, architecte des bâtiments du roi et de l'académie royale d'architecture, rue Perdue, et Pierre Delespine, à Louis Lebarle., 18 janvier 1708; MC/ET/XX/428
      bail; Perdue (rue); Bruant, Libéral (1636-1697); Delespine, Pierre; Lebarle, Louis; architecte; architecte
    - PHILIPON (Silvain) Maître maçon Rue Saint Joseph § Mariage de la fille .., 30 janvier 1708; MC/ET/XX/428
      contrat de mariage; Philipon, Silvain
    - Pallin (Louis), maître menuisier, rue Saint-Marie l'Egyptienne § Mariage du fils .., 14 février 1708; MC/ET/XX/428
      contrat de mariage; Pallin, Louis
    - Bail concernant Pierre Delespine, contrôleur de la machine de Marly, Marly., 25 février 1708; MC/ET/XX/428
      Deux actes à la même date.
    - LANGLOIS (Antoine) Marchand tapissier Rue Montmartre § Mariage .., 5 mars 1708; MC/ET/XX/428
    - Devis des ouvrages de maçonnerie à faire pour la construction d'un grand bâtiment sis rue des Jeuneurs., 15 mars 1708; MC/ET/XX/428
      devis; Jeûneurs (rue des)
    - MARECHAL (Jacques) Maître de Serrurerie. Rue d'Argenteuil § Marché du 15 Mars, 15 mars 1708; MC/ET/XX/428
      marché; Marechal, Jacques
    - PAUL (François) Maître doreur § Titre normal .., 15 mars 1708; MC/ET/XX/428
      Paul, François
    - Compte concernant Nicolas Delespine, architecte des bâtiments du roi., 5 avril 1708; MC/ET/XX/428
      compte; Delespine, Nicolas (16..-1728); architecte
    - Compte concernant Antoine Delamair, maître maçon, architecte entrepreneur de bâtiments, rue Montorgueil., 7 avril 1708; MC/ET/XX/428
      compte; Montorgueil (rue); Delamair, Antoine; architecte; chef d'entreprise; maçon
    - VINCENT (Nicolas) Maître Serrurier Rue de Cléry § Dépôt de procuration .., 12 avril 1708; MC/ET/XX/428
      procuration; Vincent, Nicolas
    - VINCENT (Nicolas) Maître Serrurier Rue de Cléry § Mariage de .., 17 avril 1708; MC/ET/XX/428
      contrat de mariage; Vincent, Nicolas
    - MEUSNIER (Urbain) Maître potier d'étain Rue de la Cossonnerie § Transport .., 17 avril 1708; MC/ET/XX/428
      Meusnier, Urbain
    - DODIER (Pierre) Maître serrurier - Rue Montmartre § Compte et constitution -, 23 avril 1708; MC/ET/XX/428
      constitution de rente; Dodier, Pierre
    - EVANTAILLISTE (Alloué) § .. cette VEUDOR (Marie) chez MARCHAND (Claude Denis) qui la nourri, loge, couche, blanchi moyennant 150 livres., 21 juin 1708; MC/ET/XX/428
    - MARCHAND (Denis Claude) Maître Evantailliste; Rue Saint-Sauveur § Alloue chez .., 21 juin 1708; MC/ET/XX/428
      Marchand, Denis Claude
  - Minutes. 1708, juillet - décembre, juillet - décembre 1708; MC/ET/XX/429
    - METAYER (Nicolas) Architecte entrepreneur des bâtiments Rue du Four § Mainlevée rapportée .., 5 juillet 1708; MC/ET/XX/429
      Metayer, Nicolas
    - Godin (Denis Germain), marchand orfèvre, rue de la Fromagerie § Consentement., 17 juillet 1708; MC/ET/XX/429
      ratification; Godin, Denis Germain
    - Godin (Louis Claude), marchand orfèvre, quai des Orfèvres § Consentement .., 17 juillet 1708; MC/ET/XX/429
      ratification; Godin, Louis Claude
    - GRANDHOMME (Pierre) Maître maçon entrepreneur de bâtiments Rue d'Argenteuil § Obligation., 27 juillet 1708; MC/ET/XX/429
      obligation; Grandhomme, Pierre
    - Mise en apprentissage de Jean-Baptiste Giard, âgé de 14 ans et demi, pour 5 ans, chez Etienne Gosselin, sculpteur., 29 juillet 1708; MC/ET/XX/429
      contrat d'apprentissage; Giard, Jean-Baptiste; Gosselin, Etienne; sculpteur
    - GOSSELIN (Etienne) Maître sculpteur Rue de Cléry § Mise en apprentissage chez .., 29 juillet 1708; MC/ET/XX/429
      contrat d'apprentissage; Gosselin, Etienne
    - Mariage de Gabriel Allegrain, peintre du roi, demeurant rue Saint-Honoré., 10 août 1708; MC/ET/XX/429
      contrat de mariage; Saint-Honoré (rue); Allegrain, Gabriel (1674-1748); peintre
    - GRANDHOMME (Pierre) Maître maçon entrepreneur de bâtiments Rue d'Argenteuil § Obligation., 11 août 1708; MC/ET/XX/429
    - CONNENT (Nicolas) Maître doreur Rue des Vieux Augustins § Mariage de la fille de .., 16 août 1708; MC/ET/XX/429
      contrat de mariage; Connent, Nicolas
    - DURAND (Martin) Maître doreur Rue Pagenet ( ? ) Paroisse Saint-Eustache § Mariage de .., 16 août 1708; MC/ET/XX/429
      contrat de mariage; Durand, Martin
    - CARTIER (apprentissage de) § Mise en .. BUISSON (François) pour 5 ans chez LEBRUN (Jean) qui le nourri, le loge, le couche, blanchi, 3 septembre 1708; MC/ET/XX/429
    - LEBRUN (Jean) Maître Cartier Rue Mont Maître § Mise en apprentissage chez .., 3 septembre 1708; MC/ET/XX/429
      contrat d'apprentissage; Lebrun, Jean
    - Godin (Denis Germain), marchand orfèvre, rue de la Fromagerie § Décharge., 4 septembre 1708; MC/ET/XX/429
      décharge; Godin, Denis Germain
    - Godin (Claude), marchand orfèvre, quai des Orfèvres § Partage., 7 septembre 1708; MC/ET/XX/429
      partage; Godin, Claude
    - Godin (Louis), marchand orfèvre, quai des Orfèvres § Partage .., 7 septembre 1708; MC/ET/XX/429
      partage; Godin, Louis
    - Godin (Denis Germain), orfèvre joaillier, rue de la Fromagerie § Partage., 7 septembre 1708; MC/ET/XX/429
      partage; Godin, Denis Germain
    - PRUDHOMME (Lienard) Maçon Rue de Charonne § Quittance et décharge .., 10 septembre 1708; MC/ET/XX/429
      quittance; Prudhomme, Lienard
    - CHAPERON (Jean) Marchand tapissier Rue des Deux Portes § Bail .., 24 septembre 1708; MC/ET/XX/429
      bail; Chaperon, Jean
    - Inventaire après décès de la veuve du sieur Villedo., 6 novembre 1708; MC/ET/XX/429
      inventaire après décès; Villedo (veuve) (16..-1708)
    - SARRABAT Horloger; Pendule par .. § Inventaire après décès de la veuve Vildo .., 6 novembre 1708; MC/ET/XX/429
      inventaire
    - Canin (M.), peintre, rue Montmartre § Testament .., 21 novembre 1708; MC/ET/XX/429
      testament; Canin (M.)
    - CHEVREAU (Charles) Doreur Rue Contrescape paroisse Saint-André des Arts § Mariage de .., 9 décembre 1708; MC/ET/XX/429
      contrat de mariage; Chevreau, Charles
    - Parisot (Gaspard), maître menuisier, rue de Cléry § Mise en apprentissage chez .., 12 décembre 1708; MC/ET/XX/429
      contrat d'apprentissage; Parisot, Gaspard
    - Menuisier (apprentissage de) § Mise en .. de Sibran (François) âgé de 15 ans, pour 6 ans, chez Parisot (Gaspard), qui le nourrit, loge et couche, moyennant 30 livres., 12 décembre 1708; MC/ET/XX/429
      contrat d'apprentissage; Sibran François; Parisot, Gaspard
    - Bail concernant Pierre Levé, architecte des bâtiments du roi, demeurant rue de la Porte-de-Richelieu., 17 décembre 1708; MC/ET/XX/429
      bail; Levé, Pierre Antoine (16..-17..); architecte
  - Minutes. 1709, janvier - juin, janvier - juin 1709; MC/ET/XX/430
    - DEHAYNAUT (Nicolas) Marchand joaillier Rue Neuve Saint-Laurent § Mariage de la fille de .., 16 janvier 1709; MC/ET/XX/430
      contrat de mariage; Dehaynaut, Nicolas
    - Ladoyreau (Pierre), marchand orfèvre du roi, rue de Cléry § Obligation .., 7 février 1709; MC/ET/XX/430
      obligation; Ladoyreau, Pierre
    - DELAQUISSE (Nicolas) Tapissier Versailles § Transaction .., 14 mars 1709; MC/ET/XX/430
      accord; Delaquisse, Nicolas
    - DELAVERNIE (François) Tapissier maître d'Hôtel Rue Montmartre § Mariage .., 25 mars 1709; MC/ET/XX/430
      contrat de mariage; Delavernie, François
    - NOEL (Denis) Maître fondeur Rue Jean Robert § Bail .., 17 avril 1709; MC/ET/XX/430
      bail; Noel, Denis
    - Marché pour l'achèvement des ouvrages à faire dans une maison sise rue des Jeuneurs, sous la conduite du sieur d'Ulin, architecte du roi., 20 mai 1709; MC/ET/XX/430
      marché; Jeûneurs (rue des); Dulin (M.); architecte
    - DELAVERGNE (Guillaume) Maître maçon Abbaye Saint-Germain § Marché passé par .., 20 mai 1709; MC/ET/XX/430
      marché; Delavergne, Guillaume
    - SILVANTONE (Antoine) Maçon Rue Montmartre § remariage de la veuve de .., 20 mai 1709; MC/ET/XX/430
      Silvantone, Antoine
    - CHAMPION (Charles) Maître horloger Rue de la Calandre § Reconnaissance -, 3 juin 1709; MC/ET/XX/430
      reconnaissance; Champion, Charles
    - Ladoyreau (Pierre), marchand orfèvre du roi, rue de Cléry § Mainlevée .., 19 juin 1709; MC/ET/XX/430
      mainlevée; Ladoyreaut, Pierre
  - Minutes. 1709, juillet - décembre, juillet - décembre 1709; MC/ET/XX/431
    - Vente d'une place faisant partie de la place Louis-le-Grand, avec plan joint., 26 juillet 1709; MC/ET/XX/431
      acte de vente; Louis-Le-Grand (place)
    - LE ROUX Maître tapissier Rue de Tournon § Obligation, 31 août 1709; MC/ET/XX/431
      obligation
    - VINCENT (Nicolas) Maître Serrurier Rue du Gros Chenet § Compte et quittance .., 13 octobre 1709; MC/ET/XX/431
      quittance; Vincent, Nicolas
    - VAUSSY (Guillaume) Marbrier faubourg Saint-Germain rue de Grenelle § Quittance du 14 octobre., 14 octobre 1709; MC/ET/XX/431
      quittance; Vaussy, Guillaume
    - SEROUGE (Jean) Architecte entrepreneur des bâtiments Rue Montmartre § Quittance .., 19 décembre 1709; MC/ET/XX/431
      quittance; Serouge, Jean
    - Parent (sieur) tapissier à Paris § Bail de meubles par .., 29 décembre 1710; MC/ET/XX/431
      bail
  - Minutes. 1710, janvier - avril, janvier - avril 1710; MC/ET/XX/432
    - Thibault (Pierre), peintre, à Paris § Donation de la veuve de .., 3 janvier 1710; MC/ET/XX/432
      donation; Thibault, Pierre
    - Champion (Charles) maître horloger Cour du Palais § Quittance, 6 janvier 1710; MC/ET/XX/432
      quittance; Champion, Charles
    - Mercery (François) maçon à Saint-Cloud § Mariage de la fille de .., 7 janvier 1710; MC/ET/XX/432
      contrat de mariage; Mercery, François
    - Loiseau (François) maçon à Villeneuve Saint-Georges § Mariage de .., 10 janvier 1710; MC/ET/XX/432
      contrat de mariage; Loiseau, François
    - Martin (Léonard) maçon à Villeneuve Saint-Georges § Mariage du beau-fils de .., 10 janvier 1710; MC/ET/XX/432
      contrat de mariage; Martin, Léonard
    - Loiseau (Martin) maçon à Villeneuve Saint-Georges § Mariage du fils de feu .., 10 janvier 1710; MC/ET/XX/432
      contrat de mariage; Loiseau, Martin
    - Dubois (René) maître doreur rue Paquin § Constitution, 14 janvier 1710; MC/ET/XX/432
      Dubois, René
    - Damour (Claude Gabriel) maître et marchand tapissier rue du Chaume § bail à .., 23 janvier 1710; MC/ET/XX/432
      bail; Damour, Claude Gabriel
    - Le Petit (Thomas), peintre des bâtiments du Roi, rue Saint-Honoré § Mariage de la fille de, 26 janvier 1710; MC/ET/XX/432
      contrat de mariage; Le Petit, Thomas
    - Inventaire après le décès de Louis Lavocat, chevalier, seigneur de Sauveterre, conseiller du roi en son grand conseil, demeurant rue Saint-Honoré, dont 13 feuillets concernant la bibliothèque, Histoire, Droit, Voyages, etc., 27 janvier 1710; MC/ET/XX/432
      Fichier Bibliothèques XVIe-XVIIIe siècles, par Claire Béchu, Marie-Antoinette Fleury, Madeleine Jurgens, Xenia Pamfilova, 1953-1996 (fichier papier entièrement dématérialisé; voir contexte dans le Plan d’orientation général - Notaires de Paris, guides thématiques du Minutier).
      Date de création de la notice: 2012
      inventaire après décès; Saint-Honoré (rue); Lavocat, Louis
    - Durand (François) maître doreur rue Darnétal § Constitution, 5 février 1710; MC/ET/XX/432
      Durand, François
    - Rossignol (Philippe) maître et marchand tapissier sur le Pont Marie § Contribution et quittance, 23 février 1710; MC/ET/XX/432
      quittance; Rossignol, Philippe
    - Hecquan (Pierre) juré expert entrepreneur de bâtiments rue Neuve Saint-Laurent § transport et pension viagère, 13 mars 1710; MC/ET/XX/432
      Hecquan, Pierre
    - Franjou (Joseph) brodeur ordinaire du Roi rue Neuve Saint-Eustache § Mainlevée, 21 mars 1710; MC/ET/XX/432
      Franjou, Joseph
    - Coussy (Charles de), peintre, rue de Cléry § Conventions avec la communauté des peintres sculpteurs, qui veut le recevoir maître peintre aux conditions énoncées., 27 mars 1710; MC/ET/XX/432
      convention; Coussy, Charles de
    - Voclin (Abraham) maître maçon à Saint-Denis § Marché des ouvrages de maçonnerie à faire au Moulin Fenon, 15 avril 1710; MC/ET/XX/432
      marché; Voclin, Abraham
    - Prisée d'une maison sise à Pantin, par Jacques de la Joue, l'un des 60 architectes experts jurés du roi, entrepreneur de bâtiments, qui a fait visite et estimation des lieux., 25 avril 1710; MC/ET/XX/432
      Pantin (Seine-Saint-Denis); Lajoüe, Jacques de (père); architecte; chef d'entreprise
    - Vimont (Joseph) maître cartier rue Montmartre § Transaction entre Fiacre Minaud, fermier général du droit d'un son établi sur chacun jeu de cartes, et .., chez lequel la visite avait découvert une quantité de fausses cartes., 28 avril 1710; MC/ET/XX/432
      accord; Vimont, Joseph
  - Minutes. 1710, mai - août, mai - août 1710; MC/ET/XX/433
    - Durand (François) maître doreur rue Guérin Boisseau § Constitution, 15 mai 1710; MC/ET/XX/433
    - Lhomme (Claude) maître serrurier rue Neuve Saint-Eustache § bail, 28 mai 1710; MC/ET/XX/433
    - Contrat pour 4 ans entre Catherine Leroux, veuve de Nicolas Louvet, et Jean Caillet, joueur d’instruments à la suite du roi, au profit de Nicolas Louvet, âgé de 16 ans, fils de Nicolas.A la fin, le maître s’engage à lui obtenir la permission de jouer des instruments à la suite du roi., 12 juin 1710; MC/ET/XX/433
      musicien; contrat de travail; Leroux, Catherine; Louvet, Nicolas père; Louvet, Nicolas fils; Caillet, Jean
    - Maigret (Nicolas) maître maçon rue Aumaire § devis et marché (réparations), 28 juin 1710; MC/ET/XX/433
      devis; marché; Maigret, Nicolas
    - Polhay (François) maître serrurier; rue Saint-Martin § Marché, 28 juin 1710; MC/ET/XX/433
      marché; Polhay, François
    - Conventions concernant François Blondel, écuyer, secrétaire du roi et intendant des bâtiments du roi, rue Villedo., 30 juin 1710; MC/ET/XX/433
      convention; Villedo (rue); Blondel, François; intendant des bâtiments (Ancien Régime); secrétaire du roi (Ancien Régime)
  - Minutes. 1710, septembre - décembre, septembre - décembre 1710; MC/ET/XX/434
    - Levé (Jacques) maître serrurier rue Saint-Martin § quittance, 1er septembre 1710; MC/ET/XX/434
      quittance; Levé, Jacques
    - Mathon (Antoine) maître maçon, entrepreneur de bâtiments au Cloître Saint-Martin des Champs § quittance, 8 octobre 1710; MC/ET/XX/434
      quittance; Mathon, Antoine
    - Damour (Claude Gabriel) marchand tapissier rue du Chaume § bail, 10 octobre 1710; MC/ET/XX/434
    - Bail par François Bruand, architecte des bâtiments du roi, demeurant rue Saint-Louis au Marais, Jacques Gabriel, contrôleur général des bâtiments du roi, demeurant à Versailles, et consorts., 15 octobre 1710; MC/ET/XX/434
      bail; Saint-Louis-au-Marais (rue); Versailles (Yvelines); Bruand, François (1679-1732); Gabriel, Jacques (1667-1742); architecte; contrôleur général des bâtiments (Ancien Régime)
    - Lombardet (François), maître peintre, rue des Deux Anges § Vente d'office par et consorts, 24 octobre 1710; MC/ET/XX/434
      acte de vente; Lombardet, François
    - Thiboust (Sébastien) maître serrurier rue de Bourbon en qualité de tuteur § Apprentissage, 3 novembre 1710; MC/ET/XX/434
      contrat d'apprentissage; Thiboust, Sébastien
    - Portier (Pierre) maître serrurier à Paris § Apprentissage de la fille de feu .., 3 novembre 1710; MC/ET/XX/434
      contrat d'apprentissage; Portier, Pierre
    - Mariage de la fille de François de Troy, peintre du roi et directeur de l'académie royale de P. et S., en présence de Jean de Troy, peintre ordinaire du roi en son académie, frère de la mariée., 14 novembre 1710; MC/ET/XX/434
      contrat de mariage; Troy, François de (1645-1730); Troy, Jean de; peintre; peintre
    - Fleysan (Sigismond) menuisier en ébène rue Saint-Antoine § Constitution au profit de .., 9 décembre 1710; MC/ET/XX/434
      constitution de rente; Fleysan, Sigismond
    - Lorinet (Pierre) maître serrurier rue Neuve Saint-Eustache § bail à .., 12 décembre 1710; MC/ET/XX/434
      bail; Lorinet, Pierre
    - Dubois (René) maître doreur rue Pagevin § Conventions portant fondation et création de rente, 13 décembre 1710; MC/ET/XX/434
    - Vauthier (Jean) Sculpteur rue Beaurepaire § bail à -, 14 décembre 1710; MC/ET/XX/434
      bail; Vauthier, Jean
    - Bail par la veuve de Antoine Delamair, architecte des bâtiments du roi, Pierre Alexis Delamair, architecte du roi, demeurant rue Montorgueil, et consorts., 20 décembre 1710; MC/ET/XX/434
      bail; Montorgueil (rue); Delamair, Antoine; Delamair, Pierre Alexis (1676?-1745); architecte
    - Vente de marbres à Barthélemy Rastrelli, chevalier de Saint-Jean-de-Latran, sculpteur du roi, demeurant rue Notre-Dame-de-Bonnes-Nouvelles., 22 décembre 1710; MC/ET/XX/434
      acte de vente; Notre-Dame-de-Bonne-Nouvelle (rue); Rastrelli, Charles Barthélemy (1675-1744); sculpteur
  - Minutes. 1711, janvier - avril, janvier - avril 1711; MC/ET/XX/435
    - Contrat de mariage entre Christophe Rossé et Nicole-Thérèze Grand-Cerf, où Pierre Cavin, peintre du roi, est présent en qualité d'ami., 9 janvier 1711; MC/ET/XX/435
      contrat de mariage; Cavin, Pierre (1675?-1736); Grand-Cerf, Nicole Thérèse; Rossé, Christophe; architecte; peintre
    - Bail par la veuve de Antoine Delamair, architecte des bâtiments du roi., 15 janvier 1711; MC/ET/XX/435
      bail; Delamair, Antoine; architecte
    - Bail par Pierre-Alexis Delamair, architecte du roi, rue Montorgueil, par la veuve d'Antoine Delamair, et consorts, à Jean-François-Mathias de Mont-Louis., 15 janvier 1711; MC/ET/XX/435
      bail; Montorgueil (rue); Delamair, Antoine; Delamair, Pierre Alexis (1676?-1745); Mont Louis, Jean François Mathias de; architecte
    - Dufay (Pierre) marchand tapissier rue Montmartre § bail des meubles, 21 janvier 1711; MC/ET/XX/435
      bail; Dufay, Pierre
    - BOULANGER Menuisier Rue de Grenelle § Devis et Marché de menuiserie passé par .., 30 janvier 1711; MC/ET/XX/435
      devis; marché
    - Valois (Nicolas de) maître maçon, architecte à Paris § Mariage de la fille de feu .., 7 février 1711; MC/ET/XX/435
      contrat de mariage; Valois, Nicolas de
    - Quittance portant obligation concernant Pierre-Alexis Delamair, architecte, rue Montorgueil., 17 février 1711; MC/ET/XX/435
    - Dubois (René) maître doreur rue Pagevin § Création de rente, 27 février 1711; MC/ET/XX/435
    - Vitry (Robert), menuisier, rue Gaillon § Quittance (ouvrages de son métier faits dans la maison, sise rue des Jeux neufs, occupée par le marquis de Courtainville), 1er mars 1711; MC/ET/XX/435
      quittance; Vitry, Robert
    - Tieblemont (Guillaume) maître fondeur quai de la Vieille Vallée § quittance (ouvrages de son métier faits dans la maison, sise, rue des Jeux neufs, occupée par le marquis de Courtainville), 5 mars 1711; MC/ET/XX/435
      quittance; Tieblemont, Guillaume
    - Inventaire après décès de Jeanne Fermond, soeur utérine de l'épouse de Nicolas Delespine, architecte des bâtiments du roi, rue de Cléry., 12 mars 1711; MC/ET/XX/435
      inventaire après décès; Cléry (rue de); Delespine, Nicolas (16..-1728); Fermond, Jeanne; architecte
    - Dubois (René) maître doreur rue Pagevin § Création de pension, 23 mars 1711; MC/ET/XX/435
    - Durand (Martin) Maître doreur à Paris § Création de pension par la veuve de .., 23 mars 1711; MC/ET/XX/435
      Durand, Martin
    - Delacroix (Philippe) maître menuisier rue Neuve Saint-Martin § Maintenue rapportée, 30 mars 1711; MC/ET/XX/435
      Delacroix, Philippe
  - Minutes. 1711, mai - juin, mai - juin 1711; MC/ET/XX/436
    - Inventaire après décès de René Vatard, prêtre à Saint-Eustache, dont sa bibliothèque., 12 mai 1711; MC/ET/XX/436
      inventaire après décès; Vatard, René; prêtre
    - Acceptation de communauté concernant Pierre-Alexis Delamair, architecte du roi, rue Montorgueil., 23 mai 1711; MC/ET/XX/436
      accord; Montorgueil (rue); Delamair, Pierre Alexis (1676?-1745); architecte
    - Godin (Denis Germain), marchand orfèvre joaillier, rue de la Fromagerie § Don mutuel., 29 mai 1711; MC/ET/XX/436
      donation; Godin, Denis Germain
    - Devis pour réaliser l'allongement des ailes droite et gauche de l'hôtel de Bonnac sis rue de Grenelle., 13 juin 1711; MC/ET/XX/436
      devis; Bonnac (hôtel de); Grenelle (rue de)
    - Quittance concernant Claude Merger, maître de musique., 25 juin 1711; MC/ET/XX/436
      musicien; quittance; Merger, Claude
    - Quittance concernant Nicolas Merger, demeurant rue Montorgueil., 25 juin 1711; MC/ET/XX/436
      musicien; quittance; Merger, Nicolas; Montorgueil (rue)
    - Devis et marché de sculpture pour la maison du marquis de Bonnac, sise rue de Grenelle, passé par Pierre François, sculpteur, demeurant rue Phélippaux., 30 juin 1711; MC/ET/XX/436
      devis; marché; Bonnac (hôtel de); Grenelle (rue de); Phélipeaux (rue); Bonnac, Jean Louis d'Usson (1672-1738, marquis de); François, Pierre; sculpteur
    - Devis des ouvrages de menuiserie, serrurerie etc ..à faire à l'hôtel de Bonnac sis au faubourg Saint-Germain rue de Grenelle., 30 juin 1711; MC/ET/XX/436
      devis; Bonnac (hôtel de); Grenelle (rue de); Saint-Germain (faubourg)
    - VAUSSY (Guillaume) Maître marbrier Rue de Sépulcre § Devis et Marché d'ouvrages par .., 30 juin 1711; MC/ET/XX/436
      devis; marché; Vaussy, Guillaume
    - ROUSSEL (Roch) Maître serrurier Rue du Bac § Devis des ouvrages de Serrurerie passe par .., 30 juin 1711; MC/ET/XX/436
      devis; Roussel, Roch
    - LECOINTRE (François) Maître menuisier Rue Hautefeuille § Devis et marché d'ouvrages de menuiserie passe par .., 30 juin 1711; MC/ET/XX/436
      devis; marché; Lecointre, François
    - Faucquet (Jean), maître peintre, rue d'Argenteuil § Devis et marché de peinture passé par .., 30 juin 1711; MC/ET/XX/436
      devis; marché; Faucquet, Jean
    - Vente concernant Pierre Renard, haute-contre de la musique de la chambre du duc d’Orléans, demeurant rue de la Montagne-Sainte-Geneviève., 30 juin 1711; MC/ET/XX/436
      acte de vente; Renard, Pierre; chanteur; Montagne-Sainte-Geneviève (rue de la)
  - Minutes. 1711, juillet - décembre, juillet - décembre 1711; MC/ET/XX/437
    - THUILLIER (Isaac) Maître horloger Place Dauphine § Bail .., 3 juillet 1711; MC/ET/XX/437
      bail; Thuillier, Isaac
    - Inventaire après décès de Paul Boutet, maître sculpteur, concernant Claude Hallé, peintre du roi en son académie royale, rue Sainte-Marguerite., 7 juillet 1711; MC/ET/XX/437
      inventaire après décès; Sainte-Marguerite (rue); Boutet, Paul; Hallé, Claude; peintre; sculpteur
    - MARBRIER (apprentissage) § mise en .. de BAUDRY (Jacques) âgé de 13 ans pour 3 ans chez LAMBOTTE (Antoine) qui lui apprend son métier, 13 juillet 1711; MC/ET/XX/437
    - LAMBOTTE (Antoine) Maître marbrier Rue Poissonnière § Mise en apprentissage chez .., 13 juillet 1711; MC/ET/XX/437
      contrat d'apprentissage; Lambotte, Antoine
    - LEBEGUE (Augustin) Architecte Cloître Saint-Opportune § Quittance .., 29 juillet 1711; MC/ET/XX/437
      quittance; Lebegue, Augustin
    - FAVIER (Gilles) Maître maçon Rue Montorgueil § Bail .., 31 juillet 1711; MC/ET/XX/437
      bail; Favier, Gilles